臺灣桃園地方法院交通事件裁定　　　　　　　　　　　九十年度交聲字第一六五號
　　原處分機關　交通部公路局新竹區監理所桃園監理站
　　異　議　人
　　即受處分人　甲○○
右列受處分人因違反道路交通管理處罰條例案件，對於交通部公路局新竹區監理所桃
園監理站九十年八月六日所為之處分（原處分案號：桃監稽違字第五二─ＡＢＵ八四
八三七五號）本院裁定如左：
        主  文
原處分撤銷。
甲○○汽車駕駛人，裝用測速雷達感應器，處新台幣壹仟貳佰元罰鍰。扣案感應器壹
只沒入之，並記違規點數壹點。又裝用測速雷達感應器應歸責於汽車所有人，並吊扣
車牌Ｎ三－三七六號自用小客車汽車牌照壹個月。
        理  由
一、按汽車駕駛人，裝用測速雷達感應器者，處新台幣一千二百元以上二千四百元以
    下罰鍰，其感應器沒入之，行為時道路交通管理處罰條例第四十條第一項定有明
    文；又前項行為，如應歸責於汽車所有人者，並吊扣其汽車牌照一個月，同條第
    二項亦定有明文。再汽車駕駛人，駕駛汽車違反道路交通管理處罰條例第四十條
    第一項規定者，除應依該條所規定之罰鍰處罰外，並記違規點數一點，同條例第
    六十三條第一項第一款亦定有明文。
二、本件受處分人即異議人甲○○為車牌Ｎ三－三七六號營業小客車所有人，明知汽
    車如裝用感應測速雷達，能預先偵知警察使用雷達測速之訊號，及時減速慢行以
    規避交通勤務警員之取締，竟在其所有上開營業小客車上裝用俗稱「香菇頭」之
    測速雷達感應器一只，以逃避違規行為之取締。嗣於九十年四月二十日凌晨一時
    十五分許，駕駛上開營業小客車，行經台北市○○路時，為台北市政府警察局內
    湖分局交通分隊警員謝嘉華攔檢當場查獲，並以受處分人有違反行為時道路交通
    管理處罰條例第四十條第一項規定之行為掣單舉發，並當場將受處分人所裝用之
    上開測速雷達感應器一只扣案。嗣受處分人於舉發違反道路交通管理事件通知單
    所定應到案日期前申訴，原處分機關函請舉發機關調查結果，仍認受處分人有上
    開違規行為，乃依行為時道路交通管理處罰條例第四十條第一項、第二項之規定
    ，於九十年七月六日裁處受處分人吊扣汽車牌照（兩面號牌及行照）一個月及罰
    鍰新台幣一千二百元。
三、訊之異議人甲○○固不否認於當日駕駛所有Ｎ三－三七六號營業小客車行經台北
    市○○路遭警攔檢之事實，惟否認有使用測速雷達感應器之情事。經查，據舉發
    員警謝嘉華於本院證稱：測速器是在異議人車子上查到，好像是在助手座位置上
    查到，車窗搖下，目視就可以看到等語，而查該名員警與異議人素昧平生，並無
    仇怨，衡情斷無設詞誣攀之必要，此外復有俗稱「香菇頭」之測速雷達感應器一
    只扣案可資佐憑，足徵警員之舉發要非無稽，可堪信實；且參以異議人辯稱：伊
    在一百五十公尺前就看到警察，伊可以把測速器拔掉，可見伊根本沒裝，且若在
    座位上看到，可見並沒有使用，伊從來不裝測速器，而且聽說一千多元的測速器
    是騙人的，要八、九千元的才有效用等節以查，扣案測速雷達感應器雖係在駕駛
    助手座位置上查獲，而未裝設在點煙器上使用，然經檢視該測速雷達感應器有多
    處磨損痕跡，並非新品，顯已使用多時，且苟無使用之意，何必置於車上，再者
    若異議人未購用該測速雷達感應器，何以知悉扣案測速雷達感應器之價值及其效
    用，而由異議人陳稱在一百五十公尺前即看到警察，伊可以將測速器拔掉一節，
    足見被告原將扣案測速雷達感應器裝設於點煙器上使用，迨見前方有警察攔檢，
    乃將之取下置於助手座上等情，應堪認定。從而異議人既未就執勤員警之舉發有
    誤提出相關證據以供調查，本院亦查無證據證明舉發員警有捏造事實濫行舉發之
    情事，則執勤員警本其維護交通安全秩序職責所為之舉發，自應受到合法、正確
    之推定，異議人空言辯稱未有前述違規行為云云，殊難憑採。
四、綜上所述，受處分人確實有在其所有車號Ｎ三－三七六號營業小客車上裝用測速
    雷達感應器之違規行為，原處分機關依行為時道路交通管理處罰條例第四十條第
    一項、第二項規定裁處新台幣一千二百元罰鍰及吊扣其汽車牌照一個月，固非無
    見，然受處分人違反道路交通管理處罰條例第四十條第一項規定之行為，其扣案
    感應器一只，依同條例同條第一項後段規定應予沒入，並應依同條例第六十三條
    第一項第一款規定，記違規點數一點，原處分漏未沒入扣案感應器，且因受處分
    人為上開車輛所有人，明知裝用測速雷達感應器係違反道路交通管理處罰條例之
    行為，仍恣意裝用，自屬應歸責於汽車所有人即受處分人，原處分漏未依法記違
    規點數一點，尚有違誤，本件異議雖無理由，然原處分既有上述違誤，自應由本
    院撤銷原處分，以受處分人有違反行為時道路交通管理處罰條例第四十條第一項
    、第二項規定之行為，裁處受處分人銀元四百元（即新台幣一千二百元），並將
    扣案感應器一只沒入之，暨吊扣Ｎ三－三七六號自用小客車之汽車牌照一個月，
    以及依同條例第六十三條第一項第一款規定，記違規點數一點，如主文第二項所
    示，以資適法。
據上論斷，應依道路交通案件處理辦法第二十條前段，裁定如主文。
中      華      民      國      九十一      年     三     月     十一   日
                              台灣桃園地方法院交通法庭
                                  審判長法  官  江  振  義
                                        法  官  林  婷  立
                                        法  官  鍾  淑  慧
右正本證明與原本無異。
如不服本裁定，應於裁定送達後五日內向本院提出抗告狀。
                                        書記官  蕭  琪  男
中        華        民        國    九十一    年    三    月    十二    日
